es: Decoración para pastel: Hilos de chocolate; Espiral de canela; Fruta; Glaseado; Cobertura; Frutos secos; Sencillo; Azúcar glas; Migas de streusel; Otro
nl: Cake topping: Chocoladedrizzle; Kaneelswirl; Fruit; Glazuur; Suikerglazuur; Noten; Naturel; Poedersuiker; Kruimel; Overig
sl-SI: Okras za torto: Čokoladni preliv; Cimetov vrtinec; Sadje; Glazura; Sladkorni preliv; Oreščki; Brez preliva; Sladkor v prahu; Drobljenec; Drugo
ja: ケーキのトッピング: チョコレートドリズル; シナモンスワール; フルーツ; グレーズ; アイシング; ナッツ; プレーン; 粉砂糖; シュトロイゼルクラム; その他
hr-HR: Preljev za tortu: Čokoladni preljev; Vrtlog od cimeta; Voće; Glazura; Šećerna glazura; Orašasti plodovi; Obični; Šećer u prahu; Mrvičasti posip; Ostalo
pt-PT: Cobertura do bolo: Fios de chocolate; Espiral de canela; Fruta; Glaçagem; Cobertura; Frutos secos; Simples; Açúcar em pó; Streusel; Outro
fr: Garniture pour gâteau: Filet de chocolat; Marbré à la cannelle; Fruit; Nappage; Glaçage; Noix; Nature; Sucre glace; Streusel; Autre
cs: Dortová poleva: Čokoládové zdobení; Skořicový vír; Ovoce; Glazura; Poleva; Ořech; Bez polevy; Moučkový cukr; Drobenka; Jiná
bg-BG: Топинг за торта: Шоколадова заливка; Канелена спирала; Плодове; Глазура; Глазура (Icing); Ядки; Обикновен (без заливка); Пудра захар; Щройзел трохи; Други
th: หน้าเค้ก: ช็อกโกแลตเดรซเซิล; ซินนามอนสเวิร์ล; ผลไม้; เกลซ; ไอซิ่ง; ถั่ว; เพลน; น้ำตาลไอซิ่ง; สตรูเซลครัมบ์; อื่นๆ
el: Επικάλυψη κέικ: Σιρόπι σοκολάτας; Σπείρα κανέλας; Φρούτα; Γλάσο (glaze); Ζαχαρόγλασο; Ξηροί καρποί; Σκέτο; Ζάχαρη άχνη; Ψίχουλα streusel; Άλλο
ro-RO: Topping prăjitură: Glazură subțire de ciocolată; Spirale cu scorțișoară; Fructe; Glazură; Icing; Nuci; Simplu; Zahăr pudră; Firimituri streusel; Altele
da: Kagepynt: Chokoladestriber; Kanelswirl; Frugt; Glasering; Glasur; Nødder; Uden pynt; Flormelis; Smuldredej; Andet
ru: Топпинг кекса: Шоколадная глазурь; Спираль с корицей; Фрукты; Глазурь; Айсинг / сахарная глазурь; Орехи; Без топпинга; Сахарная пудра; Штрейзельная крошка; Другое
tr: Kek üst kaplaması: Çikolata sosu; Tarçın girdabı; Meyve; Glazür; Krema kaplama; Kuruyemiş; Sade; Pudra şekeri; Kırıntı (Streusel); Diğer
pl: Polewa do ciasta: Polewa czekoladowa; Cynamonowy wzór; Owoce; Glazura; Lukier; Orzechy; Bez dodatków; Cukier puder; Kruszonka; Inne
fi: Kakun päälliset: Suklaaraitoja; Kanelipyörre; Hedelmä; Kuorrutus; Tomusokerikuorrutus; Pähkinä; Ei kuorrutetta; Tomusokeri; Murukuorrute; Muu
de: Kuchenbelag: Schoko-Drizzle; Zimt-Strudel; Früchte; Glasur; Zuckerguss; Nüsse; Pur; Puderzucker; Streusel; Sonstige
ko: 케이크 토핑: 초콜릿 드리즐; 시나몬 스월; 과일; 글레이즈; 아이싱; 견과류; 플레인; 슈가 파우더; 스트로이젤 크럼; 기타
vi: Lớp phủ bánh: Sô-cô-la rưới; Xoáy quế; Trái cây; Phủ bóng; Kem phủ; Hạt; Không có; Đường bột; Vụn streusel; Khác
en: Cake topping: Chocolate drizzle; Cinnamon swirl; Fruit; Glaze; Icing; Nut; Plain; Powdered sugar; Streusel crumb; Other
lt-LT: Pyrago viršus: Šokolado gijos; Cinamonas; Vaisiai; Glajus; Glaistas; Riešutai; Be pagardų; Cukraus pudra; Trupinių užpilas („Streusel“); Kita
zh-CN: 咖啡蛋糕顶料: 巧克力淋酱; 肉桂旋纹; 水果; 糖釉; 糖霜; 坚果; 无浇头; 糖粉; 酥粒; 其他
pt-BR: Cobertura do bolo: Calda de chocolate; Espiral de canela; Fruta; Glacê; Cobertura; Nozes; Sem cobertura; Açúcar de confeiteiro; Farofa doce (streusel); Outra
sv: Tårtdekoration: Ringlad choklad; Kanelvirvel; Frukt; Glasyr; Kristyr; Nöt; Naturell; Florsocker; Smuldeg; Övrigt
zh-TW: 蛋糕配料: 巧克力淋醬; 肉桂紋; 水果; 淋面; 糖霜; 堅果; 原味; 糖粉; 奶酥粒; 其他
sk-SK: Poleva torty: Čokoládová poleva; Škoricový vír; Ovocie; Glazúra; Poleva; Orechy; Čistý; Práškový cukor; Posýpka; Iné
hu: Torta feltét: Csokoládéöntet; Fahéjas örvény; Gyümölcs; Máz; Cukormáz; Diófélék; Sima; Porcukor; Streusel morzsa; Egyéb
it: Guarnizione per torta: Colata di cioccolato; Spirale alla cannella; Frutta; Glassa; Glassa di zucchero; Frutta a guscio; Liscio; Zucchero a velo; Briciole di streusel; Altro
nb: Kaketopping: Sjokoladestriper; Kanelsvirl; Frukt; Glasur; Melisglasur; Nøtter; Naturell; Melis; Smuldretopping; Annet